臺灣雲林地方法院刑事判決
109年度訴字第766號
公  訴  人  臺灣雲林地方檢察署檢察官
被      告  沈俊偉


上列被告因傷害案件，經檢察官提起公訴（109年度偵字第5203
號），被告於準備程序中就被訴事實為有罪之陳述，本院合議庭
裁定由受命法官獨任進行簡式審判程序，判決如下：
    主  文
沈俊偉犯傷害罪，處拘役參拾日，如易科罰金，以新臺幣壹仟元
折算壹日。
    事  實
一、沈俊偉於民國109年7月6日中午12時許，在雲林縣○○鄉○○路0
    00號之國薪窯業有限公司辦公室內，與張弈華起口角爭執，
    竟基於傷害他人身體之犯意，徒手毆打張弈華之頭部及身體
    ，致張弈華受有頭部、頸部、背部及左側腹部挫傷發紅等傷
    害。
二、案經張弈華訴由雲林縣警察局臺西分局報告臺灣雲林地方檢
    察署檢察官偵查起訴。
    理  由
壹、程序部分：
    本案被告沈俊偉所犯之罪，係死刑、無期徒刑、最輕本刑為
    3年以上有期徒刑以外之罪，其於準備程序就前揭被訴事實
    為有罪之陳述，經告知簡式審判程序之旨，並聽取公訴人及
    被告之意見後，本院合議庭裁定，依刑事訴訟法第273條之1
    規定，由受命法官獨任進行簡式審判程序，是本案之證據調
    查，依刑事訴訟法第273條之2規定，不受同法第159條第1項
    、第161條之2、第161條之3、第163條之1及第164條至第170
    條規定之限制，合先敘明。
貳、實體部分：
一、認定犯罪事實所憑之證據及理由：
    被告就上開犯罪事實，於警詢、本院準備程序及審理時均坦
    承不諱（警卷第5至7頁，本院卷第43、74、80、82頁），核
    與證人即告訴人張弈華於警詢及偵訊、證人即在場者林冠廷
    之證述情節大致相符（警卷第9至13、17至18頁，偵卷第33
    至35頁），且有中國醫藥大學北港附設醫院診斷證明書1份
    （警卷第15頁）在卷可證。是以被告任意性之自白與事實相
    合，應可採信。綜上，本案事證明確，被告犯行洵堪認定，
    應依法論科。
二、論罪科刑：
  ㈠核被告所為，係犯刑法第277條第1項之傷害罪。
  ㈡爰審酌被告有竊盜、施用毒品等前科之素行，有臺灣高等法
    院被告前案紀錄表在卷可稽，不思理性排解誤會，卻以傷害
    告訴人之方式，漠視他人之身體法益，造成告訴人受有傷害
    ，所為殊值非難，然念及被告犯後坦承犯行，有賠償告訴人
    之意，雖調解不成立，犯後態度尚可，兼衡被告自述國中畢
    業之智識程度，未婚、無子女，家中有母親、大哥，從事混
    凝土司機工作，月薪約新臺幣3萬元，暨其之犯罪動機、情
    節、告訴人所受之傷勢等一切情狀，量處如主文所示之刑，
    並諭知易科罰金之折算標準。
據上論斷，依刑事訴訟法第273條之1第1項、第299條第1項前段
，刑法第277條第1項、第41條第1項前段，刑法施行法第1條之1
第1項，判決如主文。
本案經檢察官林柏宇提起公訴，檢察官林豐正到庭執行職務。
中　　華　　民　　國　　110 　年　　3 　　月　　19　　日
                  刑事第三庭  法  官  張恂嘉
以上正本證明與原本無異。　　　　　　　　　　　
如不服本判決，應於收受判決後20日內向本院提出上訴書狀，並
應敘述具體理由；其未敘述上訴理由者，應於上訴期間屆滿後20
日內向本院補提理由書（均須按他造當事人之人數附繕本）。「
切勿逕送上級法院」。
告訴人或被害人對於判決如有不服，具備理由請求檢察官上訴者
，其上訴期間之計算，係以檢察官收受判決正本日期為準。
                              書記官  洪青霜
中　　華　　民　　國　　110 　年　　3 　　月　　19　　日
附錄本案論罪科刑法條全文：
中華民國刑法第277條
傷害人之身體或健康者，處五年以下有期徒刑、拘役或五十萬元
以下罰金。
犯前項之罪，因而致人於死者，處無期徒刑或七年以上有期徒刑
；致重傷者，處三年以上十年以下有期徒刑。